【裁判字號】    99,易,225
【裁判日期】    990427
【裁判案由】    竊盜
【裁判全文】
臺灣臺南地方法院刑事判決            99年度易字第225號
公  訴  人  臺灣臺南地方法院檢察署檢察官
被      告  甲○○
上列被告因竊盜案件，經檢察官提起公訴（98年度偵字第6265號
），被告就被訴事實為有罪之陳述，本院裁定改行簡式審判程序
，判決如下：
    主  文
甲○○結夥三人、攜帶兇器、毀越安全設備竊盜，處有期徒刑柒
月。
扣案之口罩肆個、手套參雙、鐵鎚、大型扳手（紅色把柄）、拔
釘器、轉螺絲用之老虎鉗、剪線夾、平口螺絲起子各壹支（把柄
為綠色）及手電筒參支（分別為黃色、淺藍色、深藍色手電筒各
壹支）及無線手機參支均沒收。
    事實及理由
一、本件犯罪事實及證據，除下列事項予以更正外，餘均引用附
    件檢察官起訴書之記載。
  (一)犯罪事實欄第2項第4至5行原記載「於98年2月27日5、6時許
    」，應補充為「於98年2月27日『晚間』5、6時許」。
  (二)犯罪事實欄及證據並所犯法條欄有關被害人之記載，均應更
    正為「陳林金『鸞』」。
二、按刑法第321第1項第2款之「門扇」專指門戶而言，而所謂
    「其他安全設備」，指門扇牆垣以外，依通常觀念足認防盜
    之一切設備而言，如門鎖、窗戶等，最高法院著有45年台上
    字第1443號、55年台上字第547號判例可資參照；準此，為
    防盜另外裝設之鐵窗、窗戶、公寓式房屋分隔客廳與陽台間
    之落地鋁玻璃門，自屬「其他安全設備」。查被告於民國（
    下同）98年2月27日晚間5、6時許，侵入被害人丁○○○位
    於台南縣學甲鎮新榮里東寮26之10號現住處，竊取被害人丁○○○所有之心型耳環1對、皮帶1條及皮包1個之犯行，係
    破壞鐵窗並踰越之以侵入他人住宅所為，該鐵窗依社會通常
    觀念具防盜之功能而屬安全設備。又按刑法第321條第1項第
    3 款之攜帶兇器竊盜罪，係以行為人攜帶兇器竊盜為其加重
    條件，此所謂兇器，其種類並無限制，凡客觀上足對人之生
    命、身體、安全構成威脅，具有危險性之兇器均屬之，且祇
    須行竊時攜帶此種具有危險性之兇器為已足，並不以攜帶之
    初有行兇之意圖為必要；亦即行為人攜帶兇器有行兇之可能
    ，客觀上具有危險性，即為已足，至其主觀上有無持以行兇
    或反抗之意思，尚非所問（最高法院79年台上字第5253號判
    例意旨及同院74年度第3次刑事庭會議決議意旨參照）。查
    被告於上開時、地行竊時所攜帶之鐵鎚、大型板手、拔釘器
    、老虎鉗、剪線夾、平口螺絲起子等作案工具，一般均係以
    金屬材質製成，且其質地堅硬銳利，客觀上顯足以對於他人
    之生命、身體構成威脅而具有危險性，屬刑法所謂之兇器甚
    明。故核被告甲○○夥同乙○○及丙○○，於上開時、地侵
    入丁○○○現住處，竊取丁○○○上開等物之犯行，係犯刑
    法第321條第1項第2至4款之加重竊盜罪，被告與乙○○、丙○○間有犯意聯絡及行為分攤，均為共同正犯。爰審酌被告
    前即因竊盜案件，經法院判處有期徒刑5年確定，並與其他3
    罪經臺灣高等法院以97年度聲字第1546號定其應執行有期徒
    刑14年10月，於92年9月1日因縮短刑期假釋出獄，現執行殘
    刑中，此有臺灣高等法院被告前案紀錄表在卷可稽，然猶未
    心生警惕，因生活困窘，竟與乙○○及丙○○共組竊盜集團
    ，攜帶兇器毀壞他人住家鐵窗之安全設備，進入屋內竊取他
    人財物，破壞民眾對居家安全之信賴，且造成他人具體財物
    損失，惟被告所竊得之心型耳環1對業已由被害人領回，於
    本院審理時坦承犯行及檢察官具體求刑等一切情狀，量處如
    主文所示之刑，以資懲儆。至於被告犯本件加重竊盜罪所使
    用之鐵鎚、大型板手、拔釘器、老虎鉗、剪線夾、平口螺絲
    起子、手電筒及無線手機等如主文所示之作案工具，業經甲○○於本院98年度易字第533號刑事案件審理時坦承係其所
    有供作案所用之物，參諸被告三人於該案附表編號三之行竊
    時間與本案相近，均為98年2月27日下午5、6時許，且地緣
    關係皆為學甲鎮新榮里東寮一帶（98年度易字第533號係38
    之50號，本案則係26之10號），被告三人以相同之物在案發
    地點一帶行竊，應可認定，故上開之物，應依法宣告沒收。
三、據上論斷，應依刑事訴訟法第273條之1第1項、第299條第1
    項前段、第310條之2、第454條第2項，刑法第321條第1項第
    2、3、4款、第38條第1項第2款，判決如主文。
四、至公訴人起訴同案被告乙○○及丙○○涉犯加重竊盜罪部分
    ，因乙○○及丙○○經本院合法傳喚，無正當理由未到庭，
    由本院另行審結，附此敘明。
本案經檢察官戊○○到庭執行職務。
中    華    民    國    99    年     4    月    27    日
                  刑事第三庭    法  官  陳振謙
以上正本證明與原本無異。
如不服本判決應於收受本判決後10日內向本院提出上訴書狀，並
應敘述具體理由。其未敘述上訴理由者，應於上訴期間屆滿後20
日內向本院補提理由書狀（均須按他造當事人之人數附繕本）「
切勿逕送上級法院」。
                                書記官  黃雅雲
中    華    民    國    99    年     4    月    27    日
附錄本案論罪科刑法條全文
中華民國刑法第321條第1項第2、3、4款
犯竊盜罪而有左列情形之一者，處6月以上5年以下有期徒刑：
二、毀越門扇、牆垣或其他安全設備而犯之者。
三、攜帶兇器而犯之者。
四、結夥三人以上而犯之者。

司法院資訊處製作；財團法人民間司法改革基金會備份。
